---
title: "Session 3 Hausaufgaben"
output: html_notebook
---


```{r}
library(tidyverse)
library(arules)
library(arulesViz)
```


```{r}
all <- read_csv("all.csv") %>%
  filter(`Book-Rating` > 4)
```

## Es wäre wahrscheinlich interessant zu sehen, wie der Zusammenhang zwischen AUtor und Ratings seiner Bücher ist.

```{r message=FALSE}
i <- split(all$`Book-Rating`,all$`Book-Author`)
txn <- as(i, "transactions")
basket_rules <- apriori(txn, parameter = list(sup = 0.0001, conf = 0.001, minlen=3, target="rules"))
```


```{r}
myRules_Direct <- as(basket_rules, "data.frame")
basket_rules_hi <- head(basket_rules, by ="lift",100)
head(myRules_Direct, 20)
```

## Interessant, gleich der erste Eintrag sagt ja, dass die confidence recht nah an 1 ist, wenn ein Autor ein Rating von 9 erhält, wenn er bereits ein Rating von 5 und eins von 6 erhalten hat. Er steigert sich :)

```{r}
plot(basket_rules_hi, method="graph", main="Books")
```


```{r}
plot(basket_rules_hi, method="graph", main="Books", engine="interactive")
```

## Generell finde ich den Dataframe all insbesondere bei Buchtitel und Autor sehr dirty. Viele Rechtschreibfehler oder andere Schreibweisen. Vielleicht kann man das durch reguläre Ausdrücke ändern.

## Bisher habe ich den Dataframe all bereits teilweise bereinigt: falsche ISBNs rausgenommen, und die NA Einträge bei Age und Book-Title. Das hat die Datenmenge bereits gut reduziert. Mit grepl ist es etwas aufwendig und die Zeilen, in denen die vorbestimmten Zeichen/Buchstaben nicht vorkommen werden gelöscht. Die Frage bleibt, ob man jetzt alle auch ausländischen Buchstaben, die vorkommen könnten, berücksichtigt hat.

```{r}
(all_test <- all %>%
  filter(grepl("^[a-zA-ZäÄüÜöÖ0-9'áéíúó&`.` `-` `,`]+$", `Book-Author`, )))
```


```{r}
(all_test2 <- all %>%
  filter(str_replace_all(`Book-Author`, "[0-9]", "")))
```




